臺灣臺北地方法院民事裁定          100年度消債更字第102號
聲  請  人
即債 務 人  羅光華
代  理  人  鄒純忻律師
上列聲請人因消費者債務清理事件聲請更生，本院裁定如下：
    主  文
債務人羅光華自中華民國一○○年十月十九日下午四時起開始更
生程序。
命司法事務官進行本件程序。
    理        由
一、按法院開始更生程序之裁定，應載明其年、月、日、時，並
    即時發生效力。法院裁定開始更生或清算程序後，得命司法
    事務官進行更生或清算程序，必要時得選任律師、會計師或
    其他適當之自然人或法人一人為監督人或管理人。消費者債
    務清理條例第45條第1項、第16條第1項分別定有明文。
二、聲請意旨略以：其有不能清償債務之情事，前於消費者債務
    清理條例施行前依中華民國銀行公會辦理消費金融案件無擔
    保債務協商機制與台新銀行等協商成立按月還款新台幣（下
    同）9,824元，嗣聲請人失業加以母親病重，不得已於98年2
    月間毀諾，是有不可歸責於己之事由致履行顯有重大困難，
    且其無擔保或無優先權之債務總額未逾1, 200萬元，復未經
    法院裁定開始清算程序或宣告破產，爰向本院聲請更生等語
    。
三、經查：債務人所主張之上開事實，業據其提出財產歸屬資料
    清單、債權人清冊、財產及收入狀況說明書、財團法人聯合
    徵信中心當事人綜合信用報告（編號PLR2）、債務人清冊、
    協議書、無擔保債務還款計畫、全戶戶籍謄本、98年度及99
    年度綜合所得稅各類所得資料清單、中低收入證明書、台北
    市自來水事業處用戶繳費（水費）基本明細資料、台灣電力
    公司台北市區營業處用戶用電資料、大台北瓦斯公司計費履
    歷報表、中華電信股份有限公司台北營運處繳費證明單、健
    保費繳費證明、有線電視繳費通知單、青年國民住宅管理委
    員會管理維護費收款簿、債務協商繳款明細、台北莒光郵局
    郵政存簿儲金簿存摺明細、債務人之配偶月薪津條、富邦人
    壽保險費繳納證明書、國泰人壽繳費通知單、汽（機）車過
    戶申請登記書、汽車燃料使用費繳納通知書、勞工保險卡、
    員工在職證明書、財產歸屬資料清單、99年度綜合所得稅各
    類所得資料清單、臺灣銀行活期儲蓄存款存摺明細、彰化銀
    行活期儲蓄存款存摺明細、內湖文德郵局郵政存簿儲金簿存
    摺明細、債務人之女學生證、學費收據、財產歸屬資料清單
    、債務人之母身心障礙手冊等。此外，又查無債務人有消費
    者債務清理條例第6條第3項、第8條或第46條各款所定駁回
    更生聲請之事由存在，則債務人聲請更生，應屬有據，並依
    首開規定，命司法事務官進行本件更生程序，爰裁定如主文
    。
中    華    民    國    100    年   10    月    18    日
              民事第一庭    法      官  莊訓城
上為正本係照原本作成
本件不得抗告
本裁定已於100年10月19日下午4時公告。
中    華    民    國    100    年   10    月    18    日
                            書  記  官  陳俐妙